臺灣高雄地方法院刑事判決　　　　　　　94年度訴字第2928號
公　訴　人　臺灣高雄地方法院檢察署檢察官
被　　　告　甲○○
　　　　　　　　　　　5弄11.
上列被告因毒品危害防制條例案件，經檢察官提起公訴（台灣高
雄地方法院檢察署94年度毒偵字第5620號），本院裁定由受命法
官獨任依簡式審判程序審理，判決如下：
    主  文
甲○○連續施用第一級毒品，處有期徒刑柒月，扣案之殘有微量
第一級毒品海洛因之包裝袋（連同包裝袋重零點貳貳公克）、第
一級毒品海洛因壹包（含包裝袋。淨重零點壹肆公克、空包裝袋
重零點壹捌公克），均沒收銷燬之。
    事  實
一、甲○○前因施用毒品案件，經本院裁定送觀察勒戒，並於民
    國93年7 月30日因無繼續施用毒品之傾向而出所，並經台灣
    高雄地方法院檢察署檢察官處分不起訴確定。詎仍不知悔改
    ，基於施用第一級毒品海洛因之概括犯意，自94年5 月上旬
    某日起至同年7 月26日上午某時許止，以約每日施用1 至2
    次之頻率，在高雄市○○區○○路118 巷15弄11號之家中或
    在高雄市○○路及大順二路口之加油站廁所內等處，以將第
    一級毒品海洛因置入針筒內注射自己手臂血管之方式，連續
    施用第一級毒品海洛因數次，分別為警於：(一)94年6 月23日
    凌晨3 時許，因被告主動前往高雄市政府警察局三民第二分
    局民族派出所接受採尿化驗，經檢出尿液中含有嗎啡陽性反
    應；(二)94年6 月26日下午3 時50分，在高雄市○○區○○街
    184 號前為警欄檢查獲，並扣得第一級毒品海洛因一包（含
    包裝袋，淨重0.14公克，空包裝袋重0.18公克）；及(三)94年
    6 月27日下午4 時許，在甲○○上揭建興路之家中查獲，並
    扣得殘有微量第一級毒品海洛因之包裝袋1 包（淨重0.22公
    克）。
二、案經高雄市政府警察局三民第二分局及苓雅分局移送台灣高
    雄地方法院檢察署檢察官偵查起訴。
    理  由
一、本案被告甲○○所犯係死刑、無期徒刑、最輕本刑為3 年以
    上有期徒刑以外之罪，被告於準備程序中就被訴事實為有罪
    之陳述，經受命法官告知簡式審判程序之旨，並聽取公訴人
    及被告意見後，本院裁定由受命法官獨任進行簡式審判程序
    ，合先敘明。
二、本案被告甲○○對上揭犯罪事實均坦承不諱，並有高雄市立
    凱旋醫院94年7 月4 日00000000號濫用藥物尿液檢驗報告、
    94年7 月4 日00000000號濫用藥物尿液檢驗報告、94年8 月
    10日A00000000 號濫用藥物尿液檢驗報告各1 份（檢驗結果
    呈嗎啡陽性反應）、尿液代碼與姓名對照表3 份、扣案之殘
    有第一級毒品海洛因之包裝袋1 包、第一級毒品海洛因、法
    務部調查局94年10月4 日調科壹字第220021101 號鑑定通知
    書、94年10月14日調科壹字第220021213 號鑑定通知書各1
    份在卷可資佐證，核與被告前開自白內容相符，堪予採信。
    另被告甲○○前曾因施用毒品案件，經本院裁定送觀察勒戒
    ，嗣於93年7 月30日觀察勒戒執行完畢釋放之事實，有台灣
    高等法院被告前案紀錄表1 紙在卷足稽。被告於觀察勒戒執
    行完畢釋放後，5 年內再犯本案施用毒品罪，應依法論科。
四、按海洛因為毒品危害防制條例第2 條第2 項第1 款所明定之
    第一級毒品。核被告所為，係犯同條例第10條第1 項之施用
    第一級毒品罪。被告持有第一級毒品進而施用，持有之低度
    行為各為施用之高度行為所吸收，不另論持有第一級毒品之
    罪。又被告先後多次施用第一級毒品海洛因之犯行，時間緊
    接，手法相同，觸犯構成要件同一之罪名，顯係基於概括犯
    意反覆為之，依刑法第56條連續犯之規定論以一罪，並加重
    其刑。起訴意旨雖僅論及被告自94年5 月上旬某日起至同年
    6 月26日晚間7 時許止之施用毒品犯行（檢察官起訴書係記
    載自94年4 月間某日起，但業經檢察官當庭更正為自94年5
    月上旬某日起），惟被告自94年6 月26日起至94年7 月26日
    上午某時止之施用海洛因犯行，既與起訴意旨所指之被告犯
    行，時間緊接、所犯構成要件相同之罪名，而有連續犯之裁
    判上一罪關係，且經檢察官移送併案（台灣高雄地方法院檢
    察署94年度毒偵字第7059號、第7149號），是均為起訴效力
    所及，本院自應併予審理。爰審酌被告前因施用毒品案件經
    送觀察勒戒後，仍未能徹底戒絕毒品，5 年內再犯本案連續
    施用毒品罪，顯見其無戒毒悔改之意，惟施用毒品究為自戕
    一己之身體健康，尚未對他人造成危害，且犯後已坦承犯行
    等一切情狀，爰分別量處如主文所示之刑。扣案白粉一包，
    經鑑定確屬第一級毒品海洛因（含包裝袋。淨重0.14公克。
    空包裝袋重0.18公克。包裝袋難以與毒品析離，應視為海洛
    因之一部分）；扣案包裝袋1 個，經檢驗後含微量第一級毒
    品海洛因成分，應視為海洛因之一部分，此觀上揭法務部調
    查局鑑定通知書2份即明，均應依毒品危害防制條例第18條
    第1 項前段規定宣告沒收銷燬之。
五、據上論斷，應依刑事訴訟法第299 條第1 項前段、第273 條
    之1 第1 項，毒品危害防制條例第10條第1 項、第18條第1
    項前段，刑法第11條、第56條，判決如主文。
中　　華　　民　　國　　94　　年　　10　　月　　31　　日
                    刑事第14庭  法　官  紀凱峰
以上正本證明與原本無異。
如不服本判決，應於收受送達後10日內向本院提出上訴書狀。
中　　華　　民　　國　　94　　年　　11　　月　　1 　　日
     　　　　　　　　　　       書記官  黃進遠
毒品危害防制條例第10條第1項
施用第一級毒品者，處 6 月以上 5 年以下有期徒刑。
